【裁判字號】    98,交抗,1094
【裁判日期】    980429
【裁判案由】    違反道路交通管理處罰條例
【裁判全文】
臺灣高等法院交通事件裁定            98年度交抗字第1094號
抗  告  人
即受處分人  甲○○
上列抗告人因違反道路交通管理處罰條例案件，不服臺灣新竹地
方法院98年度交聲字第137號，中華民國98年3月31日所為裁定（
原處分案號：交通部公路總局新竹區監理所新竹市監理站竹監新
四字第裁51-AB0000000號違反道路交通管理事件裁決書），提起
抗告，本院裁定如下：
    主  文
抗告駁回。
    理  由
一、原處分意旨略以：受處分人甲○○於民國97年10月15日14時
    12分許，駕駛車牌號碼4216-DM號自用小客車，行經臺北市
    ○○○路與興安街口時，因駕車行經有燈光號誌管制之交岔
    路口闖紅燈，經警掣單舉發。原法院以舉發照片、測量儀器
    準確性值得信賴等理由，認受處分人違規事實明確，以原處
    分機關依道路交通管理處罰條例第53條第1項及違反道路交
    通管理事件統一裁罰基準表之規定，裁處受處分人罰鍰新台
    幣2,700元，並依違反道路交通管理處罰條例63條第1項第3
    款記違規點數3點，核無違誤，而駁回受處分人異議之聲明
    等語。
二、抗告意旨略以：原裁定以一紙公務電話紀錄表，執與本案無
    關路口之設定數據，否定北市警交大直字第09734236200號
    公文書之法律效力，舉發照片既因測速機具準確性有誤所生
    ，自不得作為違規之證據。另本案微電腦闖紅燈暨自動側速
    儀雖生產國荷蘭量測局於92年11月14日出具測試合格公證書
    ，惟歷經6年，如何確保準確性無誤？況內政部警政署於96
    年1月17日已公告停用感應測速器，亦證該儀器準確性不足
    。爰請求撤銷原裁定，更為適當裁定云云。
三、經查：內政部警政署於96年1月17日雖宣布國內感應式線圈
    測速照相器暫停使用，然係因經濟部標準檢驗局尚無檢驗感
    應式線圈測速之設備，致無法檢定，為避免爭議，方宣布暫
    停使用，然此並非代表感應式線圈測速設備準確性即有可疑
    。本案使用之感應線圈測速設備，除經原製造國量測局檢驗
    認可、式樣認可證書亦經外交部駐外機構驗證屬實、經本國
    法院公證處認證外（見原審卷第30至35頁），在本件案發前
    97年2月15日該測速設備尚有維修紀錄，且無證據證明有何
    不準確對情，其準確度應堪認定。至臺北市政府警察局交通
    警察大隊於97年11月7日以北市警交大執字第09734236200號
    書函受處分人謂該設備與交通號誌連線安裝，在紅燈亮啟1
    秒後該設備拍照才啟動等情，惟嗣經臺灣新竹地方法院，以
    公務電話詢問該交通警察大隊，何以會有受處分人之闖紅燈
    舉發照片係紅燈亮後「0.9秒」所拍攝疑義？據該交通警察
    大隊李分隊長解釋答稱：臺北市各警局為避免舉發爭議，多
    會設定「0.8秒」至「1秒」之寬限值始啟動闖紅燈照相設備
    ，該寬限值並無統一標準，亦無相關法令規定強制為之等語
    ，有該電話紀錄表附原審卷足憑，自難謂該儀器準確性不足
    。復按紅燈亮啟後，始通過停止線，即屬闖紅燈，為常情所
    知，而台北市為免爭議，設定紅燈啟亮後「0. 8秒」至「1
    秒」始為拍攝舉發已較寬鬆，況以受處分人行經該路口之時
    速計算，受處分人之車輛在路口燈號轉為紅燈後「0.9秒」
    ，始通過停止線。有受處分人違規採證照片附原審可稽，以
    其時速47公里計算，果如受處分人所辯於黃燈啟亮駛越停止
    線，紅燈亮時，前輪方碰第2條感應線，本件係紅燈亮後0.9
    始拍攝，此時其車理應通過停止線約11.75公尺以上，然依
    採證照片所示，受處分人之車通過停止線未達5公尺，益所
    辯不可採信。足證其於紅燈亮時尚未抵達停止線，紅燈亮後
    始抵達並通過停止線至為明灼，本件啟動闖紅燈照相設備之
    寬限值多少，受處分人闖紅燈違規事實明確，已堪認定。是
    原法院以受處分人違規事實明確，而諭知受處分人異議駁回
    ，核無違誤，本件抗告人執上詞指摘原裁定不當為無理由，
    應予駁回。
據上論結，應依道路交通案件處理辦法第26條，刑事訴訟法第41
2條，裁定如主文。
中    華    民    國    98    年    4    月     29    日
                  刑事第十九庭審判長法  官  黃金富
                                    法  官  吳  燦
                                    法  官  魏新國
以上正本證明與原本無異。
不得再抗告。
                                    書記官  邵淑津
中    華    民    國    98    年    4     月    29    日


司法院資訊處製作；財團法人民間司法改革基金會備份。
